臺灣桃園地方法院刑事判決
111年度審交簡字第156號
公  訴  人  臺灣桃園地方檢察署檢察官 
被      告  許財富


上列被告因公共危險案件，經檢察官提起公訴（111年度偵字第8
29號），本院受理後（111年度審交易字第100號），被告於準備
程序中自白犯罪，本院認宜以簡易判決處刑，爰不經通常審判程
序，逕以簡易判決處刑如下：
    主  文
許財富駕駛動力交通工具，吐氣所含酒精濃度達每公升零點二五
毫克以上，處有期徒刑伍月，併科罰金新臺幣貳萬元，有期徒刑
如易科罰金，罰金如易服勞役，均以新臺幣壹仟元折算壹日。
    事實及理由
一、本件犯罪事實及證據，除證據部分補充「被告許財富於本院
    準備程序之自白」外，其餘均引用檢察官起訴書之記載（如
    附件）。
二、論罪科刑：
(一)新舊法比較　　
    按行為後法律有變更者，適用行為時之法律。但行為後之法
    律有利於行為人者，適用最有利於行為人之法律，刑法第2
    條第1項定有明文。查被告許財富行為後，刑法第185條之3
    規定於民國111年1月28日修正公布，並於同年月30日生效施
    行，而修正前刑法第185條之3第1項第1款原規定：「駕駛動
    力交通工具而吐氣所含酒精濃度達每公升0.25毫克或血液中
    酒精濃度達百分之0.05以上者，處2年以下有期徒刑，得併
    科20萬元以下罰金」，修正後刑法第185條之3第1項第1款則
    規定：「駕駛動力交通工具而吐氣所含酒精濃度達每公升0.
    25毫克或血液中酒精濃度達百分之0.05以上者，處3年以下
    有期徒刑，得併科30萬元以下罰金」。是比較新舊法之結果
    ，修正後刑法第185條之3第1款規定雖未更動該罪之構成要
    件及得科處之法定刑種，然已將有期徒刑、罰金之刑度均予
    提高，應以修正前刑法第185條之3第1項第1款規定對被告較
    為有利。依刑法第2條第1項前段規定，自應適用被告行為時
    即修正前刑法第185條之3第1項第1款之規定處斷。 
(二)核被告所為，係犯修正前刑法第185條之3第1項第1款不能安
    全駕駛動力交通工具罪。
(三)爰審酌被告前已有多次酒後駕車之犯行，並經法院論罪科刑
    紀錄，有臺灣高等法院被告前案紀錄表1份可參，竟仍不知
    自律己行，再次於飲酒後猶騎乘重型機車行駛於公眾往來之
    道路，危及道路交通安全，且缺乏尊重其他用路人生命、財
    產安全之觀念，為警測得其吐氣所含酒精濃度已達每公升0.
    27毫克，所為實不足取；惟被告犯後自白，態度尚可，暨其
    自陳從事鋼構空氣噴砂及噴漆、月薪新臺幣3萬5,000元至4
    萬元、需撫養家人、教育程度為國中畢業等一切情狀，量處
    如主文所示之刑，並諭知易科罰金暨易服勞役之折算標準，
    以示懲儆。
三、依刑事訴訟法第449條第2項、第3項、第454條第2項，逕以
    簡易判決處刑如主文。　　
中　　華　　民　　國　　111 　年　　5 　　月　31 　　日
                    刑事審查庭    法　官　林慈雁
以上正本證明與原本無異。
如不服本判決，應於判決送達後20日內向本院提出上訴狀（應附
繕本）。
                                  書記官　吳秉翰
中　　華　　民　　國　　111 　年　　5 　　月　　31　　日
附錄本案論罪科刑法條：
修正前中華民國刑法第185條之3
駕駛動力交通工具而有下列情形之一者，處2年以下有期徒刑，
得併科20萬元以下罰金：
一、吐氣所含酒精濃度達每公升零點二五毫克或血液中酒精濃度
    達百分之零點零五以上。
二、有前款以外之其他情事足認服用酒類或其他相類之物，致不
    能安全駕駛。
三、服用毒品、麻醉藥品或其他相類之物，致不能安全駕駛。因
    而致人於死者，處3年以上10年以下有期徒刑；致重傷者，
    處1年以上7年以下有期徒刑。
曾犯本條或陸海空軍刑法第54條之罪，經有罪判決確定或經緩起
訴處分確定，於5年內再犯第一項之罪因而致人於死者，處無期
徒刑或5年以上有期徒刑；致重傷者，處3年以上10年以下有期徒
刑。

附件：
臺灣桃園地方檢察署檢察官起訴書
                                      111年度偵字第829號
　　被　　　告　許財富　男　53歲（民國00年0月0日生）
　　　　　　　　　　　　住○○市○○區○○街000號
　　　　　　　　　　　　國民身分證統一編號：Z000000000號
上列被告因公共危險案件，已經偵查終結，認應提起公訴，茲將
犯罪事實及證據並所犯法條分敘如下：
　　　　犯罪事實
一、許財富前因公共危險案件，經臺灣桃園地方法院以105年度
    審交易字第925號判決判處有期徒刑5月確定，於民國107年7
    月24日執行完畢。詎仍不知悔改，於110年11月1日9時10分
    至同日17時10分許止，在桃園市桃園區富國路某工地內飲用
    保力達酒精類飲品後，明知吐氣所含酒精濃度達每公升0.25
    毫克以上不得駕駛動力交通工具，仍基於酒後駕駛動力交通
    工具之犯意，於同日17時11分許，自該處騎乘車牌號碼000-
    000號普通重型機車上路。嗣於同日17時32分許，行經桃園
    市桃園區正光路與正光二街交口為警攔檢盤查，並測得其吐
    氣所含酒精濃度達每公升0.27毫克。
二、案經桃園市政府警察局桃園分局報告偵辦。
　　　　證據並所犯法條
一、證據清單及待證事實：
編號 證據名稱 待證事實 1 被告許財富於警詢及偵查中之自白 全部犯罪事實。 2 公路監理電子閘門證號查詢機車駕駛人資料、車輛詳細資料報表、桃園市政府警察局舉發違反道路交通管理事件通知單及酒精濃度檢測單 全部犯罪事實。 
二、核被告所為，係犯刑法第185條之3第1項第1款之公共危險罪
    嫌。又查被告前有如犯罪事實欄所載之論罪科刑及執行情形
    ，有本署刑案資料查註紀錄表1份附卷可憑，其於徒刑執行
    完畢5年內，故意再犯本件有期徒刑以上之罪，為累犯，請
    參照司法院大法官解釋釋字第775號解釋意旨及刑法第47條
    之規定，審酌依累犯之規定加重其刑。末請審酌被告多次酒
    醉駕駛公共危險案件，猶再犯本件，顯見其毫無悔意，請從
    重量刑，以示懲儆。
三、依刑事訴訟法第251條第1項提起公訴。
　　此　致
臺灣桃園地方法院
中　　華　　民　　國　 111　　年　　1 　　月　　18　　日
                              檢　察　官  劉文瀚
　　　　　　　　　　　　　　　檢　察　官  李佩宣　
本件證明與原本無異
中　　華　　民　　國　 111　　年　  2 　　月　  9   　日
                              書  記  官  張家華
所犯法條
中華民國刑法第185條之3
駕駛動力交通工具而有下列情形之一者，處 2 年以下有期徒刑
，得併科 20 萬元以下罰金：
一、吐氣所含酒精濃度達每公升零點二五毫克或血液中酒精濃度
    達百分之零點零五以上。
二、有前款以外之其他情事足認服用酒類或其他相類之物，致不
    能安全駕駛。
三、服用毒品、麻醉藥品或其他相類之物，致不能安全駕駛。
因而致人於死者，處 3 年以上 10 年以下有期徒刑；致重傷者
，處 1 年以上 7 年以下有期徒刑。
曾犯本條或陸海空軍刑法第 54 條之罪，經有罪判決確定或經緩
起訴處分確定，於五年內再犯第 1 項之罪因而致人於死者，處
無期徒刑或 5 年以上有期徒刑；致重傷者，處 3 年以上 10 年
以下有期徒刑。